src/orthography/evvlat2normcyr.regex
! ====================================== !
! Orthographic converter Eric Vászolyi-Vasse's transcription !
! ====================================== !

! Examples:
! ićɛt-dyrji mi jona rad'ejtlɨm vorsnɨ ćomjɛn.
! pervɛj bat'-mam koram vøćnɨ ćom. ćomsɛ vøćɛnɨ
! pøwjasɨś, čøkɨdǯɨkɛ siʒ́ med øt'i bokɨs inmis śt'enas.
! me rød'iććyli požńa d'erevńayn kod uht'inskej
! rajonyn. d'erevńays sulale iźva ju bokyn, di vylyn.

! "no vańa, pi, me tene dasokmys areʒ́ ńin eni bydti.
! seśśa" šuas "ten prived'ićće pol'ee petōny. myjke" šuas
! "køt' naževiććy. me" šuas "eśa døńźi ńin tene bydtyny."
! vańka podvȳśańys viśtale:
! "mame" šuas "in pećal'iććy! me" šuas "seśśa pol'e
! vyle peta ød'd'e."

! seśśa vańka mødasyle i peti pol'ee. ńet, d'ad'ys
! orde peti napervo. d'ad'ys orde peti da d'ad'ysly viśtale:
! "d'ad'e" (samej d'ad' dorćće) "d'ad'e" šuas "vaj men
! kiam i kokam xrap dor, med" šuas "speććial'ne sečem
! xrap. køt'-te" šuas "kørt kučem køt'-te komnatays,
! kučem skladjas, med me verma xrapnas kany, te" šuas
! "guśen dor."
! vańkaly, zonme, d'ad' zej ød'd'en doralis il'i že
! vod'ǯyk ńin vøli gøtevitema syly xraptys, znaćit,
! magńita. med kyće tol'ko ki da kok čapkis, med kany vøli
! udaćća. no ladne. etija, zonme, vańka mijan peti pol'ee.
! no zej ʒ́ol'a d'erevńator ńin (taja na pośolokys yǯydǯyk,
! køńešne, nøvik a, nøvikyś ʒ́ol'aǯyk pośolokyn olis) da i
! peti di… (sek ed, viʒ́ed, narodys ečaǯyk, olyśyd da)…
! kućis samej t'ømnej vøred munny, t'ømnej vøred kućɨs
! munny, zonme, tujtor da, tujys kuźa. a sećće voćća,
! viʒ́ede ke a, mort lokte. eča na vølesśys i muni da. mort
! voćća vois. no myj, voćća vois di zdorovaćće,
! zdorovaććɨs. a vańkalen, zonme, petygas pažynse
! bośtema kyk kalać kørmanas. øtikys øtor kørmanas a


! This program translates text written in the Specimina Sibirica
! series by Eric Vászolyi-Vasse into modern Komi-Zyrian orthography,
! or to a close approximant used in IKDP project.



! exceptions
r a j o n -> р а й о н ;

{ø̄}:{ӧӧ} ;
ȳ -> ы ы,
ō -> о о,
ā -> а а,
ū -> у у;
.o.
ń -> н ь,
ś -> с ь,
ź -> з ь ;
.o.
e -> э, E -> Э, i -> і, I -> І || [.#.|%-|d|[A|E|I|O|U|Y|Ɨ|Ø|a|e|i|o|u|y|ɨ|ø|а|е|и|о|у|я|э|ы|ё|ю|А|Е|И|О|У|Я|Э|Ы|Ё|Ю] z|l|n|s|t|c|D|[A|E|I|O|U|Y|Ɨ|Ø|a|e|i|o|u|y|ɨ|ø|а|е|и|о|у|я|э|ы|ё|ю|А|Е|И|О|У|Я|Э|Ы|Ё|Ю] Z|L|N|S|T|C] _ ;
.o.
' a -> я, ' o -> ё, ' u -> ю, ' e -> е, ' i -> и, j a -> я, j o -> ё, j u -> ю, j e -> е, j i -> й и, ь a -> я, ь o -> ё, ь u -> ю, ь e -> е, ь i -> и ;
.o.
' -> ь ,
a -> а ,
b -> б ,
c -> ц ,
d -> д ,
ʒ́ -> дз,
ǯ -> дж,
e -> е ,
ɛ -> ö,
f -> ф ,
g -> г ,
h -> х ,
i -> и ,
ɨ -> ы ,
j -> й ,
k -> к ,
m -> м ,
n -> н ,
o -> о ,
ö -> ӧ ,
p -> п ,
r -> р ,
s -> с ,
š -> ш,
t -> т ,
u -> у ,
v -> в ,
w -> в ,
y -> ы ,
z -> з ,
ø -> ӧ ,
č -> тш ,
ć -> ч ,
š -> ш ,
Ž -> ж ;
